# Anas Jegoual Etudiant



□ anasjegoual.2000@gmail.com

+212-687-328349

SOCOMA 2 SOUDRI NO 815

https://jegoualanas.me/

in https://www.linkedin.com/in/anasjegoual/

https://github.com/AnasJeg

Je suis JEGOUAL Anas, j'ai 22 ans, étudiant en 4ème année à l'École Marocaine des Sciences de l'Ingénieur. Je suis un développeur Full Stack spécialisé dans la construction de sites web et d'applications web. Тe me concentre particulièrement sur Java et mon rôle consiste à écrire et styliser les composants front-end qui répondent aux exigences de nos maquettes. Les technologies que j'utilise incluent React, Angular et je suis également capable de gérer le back-end en utilisant Java et Spring Boot...

#### Formations

# Étudiant en 4 année a école marocaine des sciences de l'ingénieur, EMSI

10/2022 - present | Marrakech, Maroc

Étudiant en licence professionnelle ISIL, ESTE

09/2021 - 06/2022 | Essaouira, Maroc

# Diplôme Universitaire de Technologie (DUT) Génie **Informatique**, *ESTE*

09/2019 – 06/2021 | Essaouira, Maroc

Tronc Commun (MIPC), FSTG

10/2018 - 06/2019 | Marrakech, Maroc

Baccalauréat en sciences expérimentales option sciences physiques-Option: Français.

09/2017 - 06/2018 | Marrakech, Maroc

# Expériences professionnelles

Stage de Fin d'études, Innova Smart Health 04/2022 - 06/2022 | Casablanca, Maroc Développement d'une web App de visualisation des reporting d'une application de santé

Stage de Fin d'études, M-innovation

04/2021 - 06/2021 | Marrakech, Maroc Réalisation d'une Application Web pour Coran Karim

### Projet de Fin d'études, ESTE

02/2021 - 04/2021 | Essaouira, Maroc Réalisation d'une Application Mobile pour Scan et la gestion des QR/Barre Code

### Stage d'initiation, ESTE

06/2020 – 07/2020 | Essaouira, Maroc Réalisation d'une Application web pour l'école supérieure de technologie



# Compétences

#### **SGBD**

MySQL

#### **Virtualisation**

Oracle

#### Conception

UML / Merise.

#### **Programmation**

C, SQL, PL/SQL, Java/JEE, Spring Boot, Flutter/Dart.

#### Développement Web

Html, Css, PHP, Laravel, JS(React/Node), Angular/RxJS.



# Cangues

**Français** (Bilingue) • **Anglais** (Courant)

**Arabe** (Maternelle)



# ര് Centre d'Intérêt

Sport, Surf, Voyager

# **Certification**

• Full-Stack Web Development with React